【裁判字號】    90,易,1353
【裁判日期】    900430
【裁判案由】    毒品危害防制條例
【裁判全文】
臺灣高雄地方法院刑事判決                          九十年度易字第一三五三號
    公  訴  人  臺灣高雄地方法院檢察署檢察官
    被      告  甲○○
右列被告因毒品危害防制條例案件，經檢察官提起公訴（九十年度毒偵字第九０七號
），本院判決如左：
    主  文
甲○○施用第二級毒品，處有期徒刑參月，如易科罰金，以參佰元折算壹日。
    事  實
一、甲○○前因施用第二級毒品安非他命案件，經台灣高雄地方法院以八十七年度毒
    聲字第三五七八號裁定送觀察、勒戒後，經評定認無繼續施用毒品之傾向，由台
    灣高雄地方法院檢察署檢察官於民國八十七年十一月三十日以八十七年度偵字第
    二六六四八號不起訴處分確定。詎甲○○仍不悔改，復於九十年一月九日中午十
    二時許（為警搜索時）回溯二十四小時內之某時，在不詳地點施用第二級毒品安
    非他命一次，為警採尿送驗而始知上情。嗣經本院以九十年度毒聲字第一０七九
    號裁定送觀察、勒戒後，認有繼續施用毒品之傾向。
二、案經高雄市政府警察局三民第二分局報告台灣高雄地方法院檢察署檢察官偵查起
    訴。
    理  由
一、訊據被告甲○○矢口否認有上揭犯行，辯稱：伊沒有施用第二級毒品云云。經查
    ，被告於九十年一月九日中午十二時許為警搜索高雄市○○區○○里○○街十六
    巷六號住處，嗣後採尿送往高雄市立凱旋醫院檢驗，而呈現安非他命類陽性反應
    ，此有高雄市立凱旋醫院出具之煙毒尿液檢驗成績書一紙在卷可稽，是以，被告
    所辯不足採信。又被告因施用第二級毒品安非他命案件，經台灣高雄地方法院以
    八十七年度毒聲字第三五七八號裁定送觀察、勒戒後，經評定認無繼續施用毒品
    之傾向，由台灣高雄地方法院檢察署檢察官於民國八十七年十一月三十日以八十
    七年度偵字第二六六四八號不起訴處分確定，有臺灣高雄地方法院檢察署刑案資
    料查註記錄表及台灣高雄地方法院被告全國前案紀錄表、不起訴處分書各一紙在
    卷足憑。其於五年後再犯毒品危害防制條例第十條之罪，經裁定送觀察勒戒，認
    有繼續施用毒品傾向，亦有台灣高雄地方法院九十年度毒聲字第一０七九號裁定
    及台灣高雄看守所附設勒戒處所九十年三月三十日高所坤戒勒字第０九一八號函
    送之證明書一份附卷可參，本件事證明確，被告犯行洵堪認定。
二、核被告所為，係犯毒品危害防制條例第十條第二項之施用第二級毒品罪。被告持
    有第二級毒品安非他命，嗣進而施用之，持有之低度行為應為施用之高度行為所
    吸收，不另論罪。爰審酌被告經法院依初次勒戒、觀察後無繼續施用傾向為不起
    訴處分確定後，仍不知悔改警惕，猶繼續施用毒品，本不宜寬貸，惟此乃自戕行
    為及犯後態度等一切情狀，量處如主文所示之刑，並諭知易科罰金之折算標準，
    以資懲儆。
三、中華民國刑法第四十一條業經立法院於九十年一月四日修正，總統於同月十日公
    布，自該月十二日起施行，被告行為後刑法第四十一條修正為：「犯最重本刑為
    五年以下有期徒刑以下之刑之罪，而受六月以下有期徒刑或拘役之宣告，因身體
    、教育、職業或家庭之關係，執行顯有困難者，得以一元以上三元以下折算一日
    ，易科罰金。但確因不執行所宣告之刑，難收矯正之效，或難以維持法秩序者，
    不在此限。併合處罰之數罪，均有前項情形，其應執行之刑逾於六月者，亦同」
    ，與修正前之刑法第四十一條相較，顯以修正後之規定對被告較為有利，爰依同
    法第二條第一項前段適用裁判時法律，就被告上開宣告刑，均依新修正之刑法第
    四十一條第一項規定諭知易科罰金折算標準，附此敘明。
據上論斷，應依刑事訴訟法第二百九十九條第一項前段，毒品危害防制條例第十條第
二項、刑法第十一條、第四十一條第一項、第二條第一項前段，罰金罰鍰提高標準條
第二條，判決如主文。
中        華        民       國      九十      年     四    月   三十   日
                                     台灣高雄地方法院刑事第二庭
                                         法  官  廖  建  瑜
右正本證明與原本無異。
如不服本判決，應於判決送達後十日內，向本院提出上訴狀。
                                         書記官  歐  文  政
中    華    民    國      九十      年      五      月      二      日
附錄論罪法條：
毒品危害防制條例第十條第二項  施用第二級毒品者，處三年以下有期徒刑。


司法院資訊處製作；財團法人民間司法改革基金會備份。
